【裁判字號】    97,訴,109
【裁判日期】    970213
【裁判案由】    違反毒品危害防制條例
【裁判全文】
臺灣彰化地方法院刑事判決               97年度訴字第109號
公  訴  人  臺灣彰化地方法院檢察署檢察官
被      告  甲○○
上列被告因違反毒品危害防制條例案件，經檢察官提起公訴（96
年度毒偵字第4906號），本院依簡式審判程序判決如下：
    主   文
甲○○施用第一級毒品，處有期徒刑柒月，扣案之第一級毒品海
洛因壹包（淨重零點零壹公克、空包裝重零點貳伍公克）沒收銷
燬之、扣案之注射針筒壹支沒收。
    事   實
一、甲○○前於民國94年間，因施用毒品案件，經本院以94年度
    毒聲字第188號裁定送觀察、勒戒後，認無繼續施用毒品之
    傾向，於94年6月2日執行完畢釋放，並經臺灣彰化地方法院
    檢察署檢察官以94年度毒偵字第698、1463、2629號為不起
    訴處分確定。詎猶不知悔改，於前揭觀察、勒戒執行完畢釋
    放後5年內，復基於施用第一級毒品海洛因之犯意，於96年9
    月26日15時許，在彰化縣員林鎮員林公園之廁所內，以針筒
    注射方式，施用第一級毒品海洛因1次。嗣於96年9月26日16
    時許，為警在彰化縣員林鎮○○里○○路○段26號前盤查查
    獲，並扣得第一級毒品海洛因1包（淨重0.01公克，空包裝
    重0.25公克）及其所有供其施用第一級毒品海洛因所用之注
    射針筒1支，且經警採集其尿液送驗，結果呈嗎啡陽性反應
    ，而悉上情。
二、案經彰化縣警察局員林分局報告臺灣彰化地方法院檢察署檢
    察官偵查起訴。
    理  由
一、本案被告甲○○所犯係死刑、無期徒刑、最輕本刑為3年以
    上有期徒刑以外之罪，其於準備程序就前揭被訴事實為有罪
    之陳述，經受命法官告知簡式審判程序之旨，並聽取其與公
    訴人之意見後，本院認無不得或不宜改依簡式審判程序進行
    之處，爰依刑事訴訟法第273條之1第1項、第284條之1，裁
    定本案由受命法官獨任進行簡式審判程序，合先敘明。
二、訊據被告甲○○對於上開事實坦承不諱，且其於96年9月26
    日為警採集之尿液送驗，結果呈嗎啡陽性反應，此有彰化縣
    警察局員林分局委託檢驗尿液代號與真實姓名對照認證單及
    詮昕科技股份有限公司出具之濫用藥物尿液檢驗報告各1紙
    在卷可稽，復有注射針筒1支扣案可佐，此外，扣案之白色
    粉末1包，經送法務部調查局鑑驗結果，確含第一級毒品海
    洛因成分（淨重0.01公克，空包裝重0.25公克），有該局96
    年10月12日調科壹字第09623071760號鑑定書1紙在卷可稽，
    足徵被告之任意性自白與事實相符，可以採信。又被告前因
    施用毒品案件，經本院以94年度毒聲字第188號裁定送勒戒
    所觀察、勒戒後，認無繼續施用毒品之傾向，於94年6月2日
    執行完畢釋放，並由臺灣彰化地方法院檢察署檢察官以94年
    度毒偵字第698、1463、2629號為不起訴處分確定等情，有
    臺灣高等法院被告前案紀錄表、臺灣彰化地方法院檢察署刑
    案資料查註紀錄表各1份在卷可考，本案事證明確，被告於
    觀察、勒戒執行完畢釋放後，5年內再犯本件施用第一級毒
    品之犯行，洵堪認定，應予依法論科。
三、查海洛因係毒品危害防制條例所定之第一級毒品，不得非法
    持有、施用。核被告甲○○所為，係犯毒品危害防制條例第
    10條第1項之施用第一級毒品罪。其為供施用毒品海洛因而
    持有之低度行為，應為施用之高度行為所吸收，不另論罪。
    爰審酌被告曾因施用毒品經觀察、勒戒，而仍未知警惕又再
    犯本案之罪，足見其雖經觀察、勒戒之治療程序，仍未徹底
    袪除施用毒品之惡習，猶再次施用第一級毒品，無視於毒品
    對於自身健康之戕害及國家對於杜絕毒品犯罪之禁令，顯未
    能善體國家設置觀察、勒戒機構，協助毒品施用者戒除毒癮
    之良法美意，然念及被告坦承施用毒品犯行，態度尚稱良好
    ，其施用毒品並無危害他人，本之施用毒品者均有相當程度
    之成癮性及心理依賴，其犯罪心態與一般刑法犯罪之本質並
    不相同，容應以「病人」之角度為考量，並側重適當之醫學
    治療及心理矯治為宜，及兼顧被告斷絕生理成癮性及心理依
    賴性之必要等一切情狀，量處如主文所示之刑，以示懲儆。
    扣案之第一級毒品海洛因1包（含與第一級毒品無從析離之
    包裝袋，淨重0.01公克，空包裝重0.25公克），係毒品危害
    防制條例第2條第2項第1款所定之第一級毒品，為違禁物，
    應依同條例第18條第1項前段之規定，沒收銷燬之。扣案之
    注射針筒1支，係被告所有供其施用毒品海洛因所用之物，
    業經被告供明在卷，爰依刑法第38條第1項第2款之規定宣告
    沒收。
據上論斷，應依刑事訴訟法第273條之1第1項、第299條第1項前
段，毒品危害防制條例第10條第1項、第18條第1項前段，刑法第
11條前段、第38條第1項第2款，判決如主文。
本案經檢察官莊佳瑋到庭執行職務。
中    華    民    國    97    年    2     月    13    日
                  刑事第二庭          法  官  尚安雅
以上正本證明與原本無異。
如不服本判決，應於判決送達後10日內，向本院提出上訴書狀，
上訴書狀應「敘述具體上訴理由」，並按他造當事人之人數附繕
本。「切勿逕送上級法院」。
中    華    民    國    97    年    2     月    14    日
                                      書記官  陳佳宏
附錄本案論罪科刑法條全文：
毒品危害防制條例第10條
施用第一級毒品者，處 6 月以上 5 年以下有期徒刑。
施用第二級毒品者，處 3 年以下有期徒刑。


司法院資訊處製作；財團法人民間司法改革基金會備份。
